# 求教陈版及各位达人，在上海黄金交易所进行不交割的交易如何处理

提问人：leonzc 时间：2012-11-21 11:12:18
如题，属于贸易呢（确认收入、成本），还是投资呢（投资收益），特别是不交割的话

回答人：chenyiwei
不恰当。除非满足套期会计的运用条件并选择采用套期会计方法进行核算，否则应作为交易性金融资产／负债处理，其损益反映在公允价值变动损益和投资收益中。

提问人：leonzc 时间：2012-11-22 16:53:55
回复 chenyiwei 的帖子
其实我的想法也和您一样，但是让我比较困惑的是，这个公司一直这样处理，也受过不少次所内检查和外部检查，从来没有人提过这方面的问题，况且我想他们集团做这个事情应该也是经过咨询确认的；我不禁有些怀疑是不是哪里有规定是可以做贸易处理的 对了，有黄金交易所开过来的发票和公司开给黄金交易所的增值税发票（当然都是免增值税的）

回答人：chenyiwei
单就新准则体系下的规定看，似乎找不到可以将不交割的交易作为贸易业务核算的合理理由。